臺灣高等法院民事裁定
108年度重上字第49號
上  訴  人  劉益男


上列上訴人因與被上訴人台灣電力股份有限公司間拆屋還地等事
件，對於中華民國109年5月5日本院判決提起上訴，本院裁定如
下：
    主  文
上訴人應於收受本裁定正本之日起七日內，繳納第三審裁判費新
臺幣壹佰貳拾捌萬伍仟玖佰玖拾貳元，並提出委任律師或具律師
資格之關係人為訴訟代理人之委任狀，逾期不補正，即駁回上訴
。
    理  由
一、按對於第二審判決上訴，上訴人應委任律師為訴訟代理人，
    但上訴人或其法定代理人具有律師資格者，不在此限；上訴
    人之配偶、三親等內之血親、二親等內之姻親，或上訴人為
    法人、中央或地方機關時，其所屬專任人員具有律師資格並
    經法院認為適當者，亦得為第三審訴訟代理人；第1項但書
    及第2項情形，應於提起上訴或委任時釋明之；上訴人未依
    第1項、第2項規定委任訴訟代理人，或雖依第2項委任，法
    院認為不適當者，第二審法院應定期先命補正，逾期未補正
    亦未依第466條之2為聲請者，第二審法院應以上訴不合法裁
    定駁回之，民事訴訟法第466條之1定有明文。次按向第三審
    法院提起上訴，應依民事訴訟法第77條之16第1項前段規定
    徵收裁判費，此為上訴應具備之必要程式；當事人提起第三
    審上訴，未依上開規定繳納裁判費者，原第二審法院應定期
    間命其補正，如不於期間內補正，應以裁定駁回之，亦為同
    法第481條準用第442條第2項所明定。又按訴訟標的之價額
    ，由法院核定；核定訴訟標的之價額，以起訴時之交易價額
    為準，無交易價額者，以原告就訴訟標的所有之利益為準；
    以一訴主張數項標的者，其價額合併計算之，但所主張之數
    項標的互相競合或應為選擇者，其訴訟標的價額，應依其中
    價額最高者定之；以一訴附帶請求其孳息、損害賠償、違約
    金或費用者，不併算其價額，民事訴訟法第77條之1、第77
    條之2分別定有明文。
二、查兩造間拆屋還地等事件，上訴人不服本院第二審判決命上
    訴人應將坐落臺北市○○區○○段○○段000○000○000○000○000地
    號土地上，門牌號碼為臺北市○○區○○○路0段00號之房屋如判
    決附圖所示編號Ａ、B、C、D、E、F、Ｇ部分(面積依序為19、
    87、6、1、3、3、0.4平方公尺)拆除後，將土地返還被上訴
    人，並給付相當於租金之不當得利部分，提起第三審上訴。
    經核上訴人本件上訴之訴訟標的價額為新臺幣(下同)9,605
    萬7,277元【計算式：825,849元×(19+87+1+3+3+0.4)+401,0
    00元×6=96,057,277元，元以下四捨五入】，應徵第三審裁
    判費128萬5,992元，未據上訴人繳納，亦未依規定委任律師
    或具律師資格之關係人為訴訟代理人，茲命上訴人於收受本
    裁定正本送達翌日起7日內補繳裁判費及補正律師或具律師
    資格關係人之委任狀，逾期未補正，即駁回其上訴。
三、裁定如主文。
中　　華　　民　　國　　109 　年　　5 　　月　　26　　日
                  民事第十五庭  
                      審判長法  官  方彬彬
                            法  官  謝永昌
                            法  官  趙雪瑛
正本係照原本作成。
核定訴訟標的價額部分，如不服裁定得於收受送達後10日內向本
院提出抗告狀，並繳納抗告費新臺幣1千元。
其餘部分不得抗告。
中　　華　　民　　國　　109 　年　　5 　　月　　29　　日

  　　　　　　　　　　　　　書記官  紀昭秀